臺灣臺中地方法院刑事判決
110年度交訴字第238號
公  訴  人  臺灣臺中地方檢察署檢察官
被      告  何裕雄




上列被告因肇事逃逸等案件，經檢察官提起公訴（110年度偵字
第16953號），本院判決如下：
    主  文
何裕雄犯汽車駕駛人無駕駛執照過失傷害罪，處拘役40日，如易
科罰金，以新臺幣1千元折算1日。又犯肇事致人受傷逃逸罪，處
有期徒刑6月，如易科罰金，以新臺幣1千元折算1日。
    犯罪事實
一、何裕雄明知其普通重型機車駕駛執照業經註銷，竟仍於民國
    109年6月16日上午9時55分許，騎乘車牌號碼000-000號普通
    重型機車，沿臺中市霧峰區吉峰路朝吉峰西路方向行駛，嗣
    於同日上午9時57分許，抵達其位在臺中市○○區○○路000號自
    宅家門前，欲左轉返家，本應注意汽車轉彎時，應讓直行車
    先行，而依當時天候晴、日間自然光線、路面柏油、乾燥、
    無缺陷、無障礙物及視距良好等情狀，並無不能注意之情事
    ，竟疏未注意及此，冒然於自宅門口逕行左轉，適有黃晏姿
    騎乘車牌號碼000-0000號普通重型機車，沿吉峰西路往吉峰
    路方向直行至此，見狀後閃避不及致兩車發生擦撞，導致黃
    晏姿所駕車輛失控擦撞路邊牆柱，而人車倒地，並受有下背
    及左足踝挫傷之傷害。詎何裕雄明知已駕駛前開動力車輛肇
    事致人受傷，竟仍基於肇事逃逸之犯意，未停留現場對黃晏
    姿為必要之救護，或靜候交通警察前往處理，即逕自返回其
    上址住家。嗣員警據報到場，調閱監視錄影器後始循線查悉
    上情。
二、案經黃晏姿訴由臺中市政府警察局霧峰分局（下簡稱「霧峰
    分局」）移送臺灣臺中地方檢察署檢察官偵查起訴。
    理  由
一、認定犯罪事實之依據：
    上開事實，業經被告何裕雄於本院審理時坦承不諱（見本院
    卷第50頁），核與證人即告訴人黃晏姿於警詢時所為之證述
    相符，並有員警出具之職務報告、臺中市政府警察局道路交
    通事故初步分析研判表、道路交通事故現場圖、道路交通事
    故調查報告表（一）、（二）、霧峰分局交通分隊處理道路
    交通事故談話紀錄表2份、車號查詢機車車籍-NRE-389號普
    通重型機車、證號查詢機車駕駛人、臺中市政府警察局舉發
    違反道路交通管理事件通知單、交通事故現場及車損照片31
    張、臺中市政府警察局交通事故補充資料表、行車紀錄器擷
    取畫面、臺灣臺中地方檢察署檢察官勘驗筆錄、行車紀錄器
    檔案光碟在卷可稽，足認被告前揭任意性之自白，核與事實
    相符，堪以採信。本件事證明確，被告上開犯行，洵堪認定
    ，應依法論科。
二、論罪科刑：
（一）按行為後法律有變更者，適用行為時之法律，但行為後之
      法律有利於行為人者，適用最有利於行為人之法律，刑法
      第2條第1 項定有明文。查被告何裕雄行為後，刑法第185
       條之4 業經修正，並於110 年5 月28日公布，於同年5 
      月30日施行。修正前之法定刑原為「1 年以上7 年以下有
      期徒刑」，修正後變更為「6 月以上5 年以下有期徒刑」
      ，經比較新舊法後，適用修正後之刑法第185 條之4 較有
      利於被告，依刑法第2條第1 項但書規定，應適用修正後
      之刑法第185 條之4 論處。
（二）核被告所為，係犯道路交通管理處罰條例第86條第1項、
      刑法第284 條前段之汽車駕駛人無駕駛執照之過失傷害罪
　　　、刑法第185 條之4 第1 項前段之肇事致人傷害逃逸罪。
（三）被告所犯上開2罪，犯意各別，行為互殊，應予分論併罰
      。
（四）被告無駕駛執照駕車因而致告訴人黃晏姿受傷，依法應負
      刑事責任，依道路交通管理處罰條例第86條第1 項規定，
      應加重其刑。
（五）爰審酌被告無照駕車，行車未遵守交通規則而過失傷害告
      訴人，導致告訴人受有前述之傷害，又肇事後未留在現場
      處理善後，即逕自離開現場，實有不該；並考量其犯後否
      認犯行，然於本件言詞辯論終結前尚知坦承犯行之態度；
      且斟酌其迄未能與告訴人達成和解；兼衡被告無任何前科
      之素行（參臺灣高等法院被告前案紀錄表；見本院卷第17
      頁）、國小肄業之智識程度、現因健康狀況不佳而無工作
      、依賴身心障礙補助及租金收入維生、月收入約新臺幣70
      00元、與哥哥及姪子同住、經濟狀況勉持（見本院卷第50
      頁）等一切情狀，各核情量處如主文所示之刑，並均諭知
      易科罰金之折算標準，以資懲儆。
據上論斷，應依刑事訴訟法第299 條第1 項前段，判決如主文。
本案經檢察官張凱傑提起公訴，檢察官王淑月到庭執行職務。
中　　華　　民　　國　　110 　年　　9 　　月　　28　　日
                  刑事第十七庭  審判長法  官  李宜璇
                                      法  官  孫藝娜
                                      法  官  吳欣哲
以上正本證明與原本無異。
如不服本判決應於收受送達後20日內向本院提出上訴書狀，並應
敘述具體理由；如未敘述上訴理由者，應於上訴期間屆滿後20日
內向本院補提理由書（均須按他造當事人之人數附繕本）「切勿
逕送上級法院」。
告訴人或被害人如不服判決，應備理由具狀向檢察官請求上訴，
上訴期間之計算，以檢察官收受判決正本之日起算。
                                      書記官  張雅如
中　　華　　民　　國　　110 　年　　9 　　月　　28　　日
◎附錄論罪科刑之法條
道路交通管理處罰條例第86條第1項
汽車駕駛人，無駕駛執照駕車、酒醉駕車、吸食毒品或迷幻藥駕
車、行駛人行道或行經行人穿越道不依規定讓行人優先通行，因
而致人受傷或死亡，依法應負刑事責任者，加重其刑至二分之一
。
中華民國刑法第284條前段
因過失傷害人者，處1年以下有期徒刑、拘役或10萬元以下罰金
。
中華民國刑法第185條之4第1項
駕駛動力交通工具發生交通事故，致人傷害而逃逸者，處6月以
上5年以下有期徒刑；致人於死或重傷而逃逸者，處1年以上7年
以下有期徒刑。